【裁判字號】    97,訴,1446
【裁判日期】    970703
【裁判案由】    偽造文書
【裁判全文】
臺灣臺中地方法院刑事判決              97年度訴字第1446號
公  訴  人  臺灣臺中地方法院檢察署檢察官
被      告  丙○○
選任辯護人  李慶松律師
            蔡坤旺律師
上列被告因偽造文書案件，經檢察官提起公訴（九十六年度偵字
第二七五五八號），被告就被訴事實為有罪之陳述，經本院合議
庭裁定由受命法官獨任進行簡式審判程序，本院判決如下：
    主    文
丙○○犯行使偽造私文書罪，處有期徒刑參月，如易科罰金，以
新臺幣壹仟元折算壹日，減為有期徒刑壹月又拾伍日，如易科罰
金，以新臺幣壹仟元折算壹日，附表編號一所示之偽造署押共柒
枚沒收；又犯行使偽造私文書罪，處有期徒刑參月，如易科罰金
，以新臺幣壹仟元折算壹日，減為有期徒刑壹月又拾伍日，如易
科罰金，以新臺幣壹仟元折算壹日，附表編號二所示之偽造署押
共柒枚沒收。應執行有期徒刑貳月，如易科罰金，以新臺幣壹仟
元折算壹日。附表編號一、二所示之偽造署押共拾肆枚沒收。
    犯罪事實
一、丙○○為運通水世紀實業有限公司（下運通公司）之董事，
    並擔任運通公司之董事長及奕兆建設股份有限公司（下簡稱
    奕兆公司）之總經理。依公司法之規定，有限公司董事非得
    其他全體股東同意，不得以其出資之全部或一部，轉讓於他
    人。惟丙○○欲將其在運通公司之部分出資轉讓予奕兆公司
    ，竟基於行使偽造私文書之犯意，於民國九十五年十月三十
    日，在臺中市○○路○段四五四號運通公司，指使某不知情
    之會計小姐在九十五年十月三十日運通公司股東同意書上，
    偽造運通公司股東蘇琴玲、甲○○、李至春、高恩懷、李彥
    樺、李建樺、法人代表戴惠貞等七人之署押，表示蘇琴玲等
    七人同意丙○○轉讓其於運通公司之部分出資予奕兆公司，
    以此方式偽造前開股東同意書，復持以向經濟部中部辦公室
    申請股東變更登記以行使，而得以順利將其運通公司出資額
    新臺幣（下同）二百萬元轉讓給奕兆公司，足生損害於經濟
    部中部辦公室對於公司管理之正確性及運通公司股東蘇琴玲
    、甲○○、李至春、高恩懷、李彥樺、李建樺、法人代表戴
    惠貞等參與該公司經營之權利；復於九十六年一月三十一日
    以前之同年一月間某日，另基於行使偽造私文書之犯意，在
    臺中市○○路○段四五四號運通公司內，指使某不知情之會
    計小姐在九十五年十一月三十一日運通公司股東同意書上，
    偽造運通公司股東蘇琴玲、甲○○、李至春、高恩懷、李彥
    樺、李建樺、法人代表戴惠貞等七人之署押，表示蘇琴玲等
    七人同意丙○○轉讓其於運通公司之部分出資予奕兆公司，
    以此方式偽造前開股東同意書，復持以向經濟部中部辦公室
    申請股東變更登記以行使，而得以順利將其運通公司出資額
    三百萬元轉讓給奕兆公司，足生損害於經濟部中部辦公室對
    於公司管理之正確性及運通公司股東蘇琴玲、甲○○、李至
    春、高恩懷、李彥樺、李建樺、法人代表戴惠貞等參與該公
    司經營之權利。嗣因甲○○於九十六年十一月五日，向經濟
    部中部辦公室抄錄運通公司之章程等相關資料，赫然發現丙
    ○○已將其名下之運通公司大部分出資額轉讓奕兆公司，始
    獲悉上情。
二、案經甲○○訴由臺灣臺中地方法院檢察署檢察官偵查起訴。
    理    由
一、前揭事實，業據被告丙○○於本院審理時自白不諱，核與證
    人即告訴人甲○○、高思懷、戴惠貞、蘇琴玲證述之情節相
    符（偵卷第二三、二二○），復有經濟部九十四年七月五日
    經授中字第○九四三三七二五三四○號函檢附之運通水世紀
    實業有限公司變更登記表、經濟部九十六年十一月五日經授
    中字第○九六三三九七六五○號函檢附之運通水世紀實業有
    限公司章程及股東同意書、運通水世紀實業有限公司股東同
    意書（偵卷第五至一六、六七）、和解書一紙（本院卷第二
    四頁）等在卷可稽，足認被告自白與事實相符。是本案事證
    明確，被告犯行足堪認定。
二、核被告丙○○就前揭犯罪事實所為，均係犯刑法第二百十六
    條、第二百十條之行使偽造私文書罪。被告偽造股東署押之
    行為，為偽造私文書之部分行為，不另論罪，又其所犯偽造
    私文書之低度行為則為行使之高度行為所吸收，應僅論以行
    使偽造私文書罪。被告丙○○二次利用不知情之案外人即運
    通公司之會計人員偽造運通公司股東蘇琴玲、甲○○、李至
    春、高恩懷、李彥樺、李建樺、法人代表戴惠貞等七人在運
    通公司股東同意書上之署押，而偽造前開股東同意書，均為
    間接正犯。被告上開二次行使偽造私文書犯行，犯意各別，
    行為互殊，應予分論併罰。爰審酌被告未經運通公司股東蘇
    琴玲、甲○○、李至春、高恩懷、李彥樺、李建樺、法人代
    表戴惠貞之同意，即利用不知情之會計人員偽造前開股東同
    意書，並交付經濟部中部辦公室申請股東變更登記以行使之
    ，足生損害於經濟部中部辦公室管理公司之正確性及運通公
    司股東蘇琴玲、甲○○、李至春、高恩懷、李彥樺、李建樺
    、法人代表戴惠貞等之權益，與其犯罪之手段、目的、動機
    等情狀，並念及被告犯後自白犯行，並已取得部分股東之諒
    解等一切情狀，分別量處主文所示之刑，並諭知如易科罰金
    之折算標準。辯護人雖請求本院予以緩刑之宣告，惟被告確
    未取得股東之同意，即偽造並行使前開同意書，影響股東之
    權益，犯後亦未能取得前開所有股東之諒解，並審酌上情，
    認尚不宜予緩刑之宣告。另本件被告犯罪時間，在九十六年
    四月二十四日以前，其所犯本罪犯罪時間，合於減刑要件，
    應依中華民國九十六年罪犯減刑條例第二條第一項第三款之
    規定，將所宣告之有期徒刑減其二分之一，並諭知易科罰金
    之折算標準及定其應執行之刑。至被告持以行使之前開偽造
    之運通公司股東同意書二紙，業據被告於申請股東變更登記
    時，交付經濟部中部辦公室，不復屬於被告所有，爰不為沒
    收之諭知，惟其上偽造之如附表編號一、二所示之署押共十
    四枚，不問屬於犯人與否，均應依刑法第二百十九條之規定
    宣告沒收之，自應諭知沒收之。
據上論斷，應依刑事訴訟法第二百七十三條之一第一項、第二百
九十九條第一項前段，刑法二百十六條、第二百十條、第五十一
條第五款、第四十一條第一項前段、第二百十九條，中華民國九
十六年罪犯減刑條例第二條第一項第三款、第七條、第九條、第
十條第一項，判決如主文。
本案經檢察官乙○○到庭執行職務。
中    華    民    國    97    年     7    月     3    日
                     刑事第十四庭   法  官  劉逸成
上正本證明與原本無異。
如不服本判決，應於收受送達後十日內向本院提出上訴書狀（應
敘述具體理由並附繕本）。
上訴書狀如未敘述理由，應於上訴期間屆滿後二十日內補提理由
書狀於本院。（應敘述具體理由並附繕本）。
                                    書記官  陳青瑜
中    華    民    國    97    年     7    月     3    日
附錄論罪科刑法條
中華民國刑法第210條 (偽造變造私文書罪)
偽造、變造私文書，足以生損害於公眾或他人者，處五年以下有
期徒刑。
中華民國刑法第216條 (行使偽造變造或登載不實之文書罪)
行使第二百十條至第二百十五條之文書者，依偽造、變造文書或
登載不實事項或使登載不實事項之規定處斷。
附表：
一、九十五年十月三十日運通水世紀實業有限公司股東同意書上
    偽造之法人代表戴惠貞、股東蘇琴玲、甲○○、李至春、高
    思懷、李彥樺、李建樺、戴惠貞署押各一枚。
二、九十六年一月三十一日運通水世紀實業有限公司股東同意書
    上偽造之法人代表戴惠貞、股東蘇琴玲、甲○○、李至春、
    高思懷、李彥樺、李建樺署押各一枚。


司法院資訊處製作；財團法人民間司法改革基金會備份。
